

Interests

Belajar hal-hal baru



. Seperti belajar bahasa pemograman baru dan teknologi baru.

Bermain game



Seperti game FPS, Open world, Battle-Royale.

Olahraga Seperti gym dan jogging.

ARIKO WIRASETYA YUDDHA

MAHASISWA GUNADARMA

Profile

Nama saya ariko, saya menyukai hal-hal yang bersangkutan dengan teknologi tetapi masih beginner untuk melakukan developing website dan aplikasi di beberapa platform yang ada, tetapi saya sedang berusaha belajar mendalami kegiatan tersebut semenjak saya mulai kuliah di fakultas sistem informasi universitas gunadarma ini, dikarenakan saya lulusan SMA yang bisa dibilang tidak ada pengalaman dalam berinteraksi dengan kode-kode di dunia teknologi.

Experience

2016 - 2017

Organisasi ROHIS

Divisi Humas dan Dokumentasi

2019 - Present LepKom

Asisten dan Tim Teknikal

Education

2005 - 2011

SDN 05 Jakarta

Sekolah Dasar

2011 - 2014

SMPN 180 Jakarta

Sekolah Menengah Pertama

2014 - 2017

SMAN 64 Jakarta

Sekolah Menengah Atas Jurusan IPS

2017 - Present

Universitas Gunadarma

FIKTI Jurusan Sistem Informasi

Motivation

Learning without thinking means nothing, but thinking without learning is very dangerous

-Soekarno